【裁判字號】    98,易,152
【裁判日期】    980430
【裁判案由】    竊盜
【裁判全文】
臺灣雲林地方法院刑事判決               98年度易字第152號
公  訴  人  臺灣雲林地方法院檢察署檢察官
被      告  丙○○
                    46號
                    （另案於臺灣雲林監獄執行中）
上列被告因竊盜案件，經檢察官提起公訴（98年度偵字第678 號
），被告於準備程序中就被訴事實為有罪之陳述，本院裁定由法
官一人進行簡式審判程序，判決如下：
    主      文
丙○○攜帶兇器竊盜，累犯，處有期徒刑捌月。又竊盜，累犯，
處有期徒刑伍月。應執行有期徒刑壹年。
    事實及理由
一、犯罪事實：
    丙○○前於民國94年間因施用毒品案件，經臺灣南投地方法
    院（下稱南投地院）以94年度訴字第452 號判決處有期徒刑
    8 月，嗣經上訴，由臺灣高等法院臺中分院以94年度上訴字
    第1934號判決駁回上訴確定；又於95年間因施用毒品案件，
    經南投地院以95年度訴字第28號判決處有期徒刑1 年確定。
    上開案件經接續執行，於96年6 月1 日縮短刑期假釋出監付
    保護管束，迄至96年7 月16日假釋期滿未經撤銷假釋，以執
    行完畢論。詎其猶不知悔改，因失業多時缺乏經濟收入，竟
    意圖為自己不法之所有，於97年2 月23日上午10時許，持其
    所有客觀上供兇器使用之鐵鎚及螺絲起子各1 把（均未扣案
    ），進入在南投縣草屯鎮○○街與玉屏路口旁小木屋內（此
    部分未據告訴），竊取草屯國小所有，現由總務主任甲○○
    所管領之青銅共16.1公斤。得手後，將之放置於其所騎乘之
    機車上，隨即載運至南投縣內由不知情之莊芳桂所經營之「
    益民資源回收場」變賣，得款新臺幣（下同）1,700 元花用
    一空。丙○○食髓知味，復意圖為自己不法之所有，於翌日
    即24日上午10時許，再次前往上開地點（未攜帶工具），以
    徒手方式竊取同屬草屯國小所有之白鐵共12.2公斤。得手後
    ，以同前方法，將白鐵載運至「益民資源回收場」變賣，得
    款600 元花用完畢。嗣因警員清查「益民資源回收場」登記
    資料，懷疑丙○○（屬毒品列管人口）變賣物品之來源不法
    ，始循線查獲上情。
二、認定犯罪事實所憑之證據及理由：
  (一)本案被告丙○○所犯之罪，均係死刑、無期徒刑、最輕本刑
    為3 年以上有期徒刑以外之罪，其於準備程序就前揭被訴事
    實為有罪之陳述，經受命法官告知簡式審判程序之旨，並聽
    取其與公訴人之意見後，本院合議庭裁定由受命法官獨任進
    行簡式審判程序，是本案之證據調查，依刑事訴訟法第273
    條之2 規定，不受同法第159 條第1 項、第161 條之2 、第
    161 條之3 、第163 條之1 及第164 條至第170 條規定之限
    制，合先敘明。
  (二)上開犯罪事實，業據被告在偵查及本院審理中坦承不諱，核
    與證人甲○○與莊芳桂在警詢中所為之證述情節相符，復有
    現場蒐證照片3 張與「益民資源回收場」回收物品登記簿等
    在卷可稽，足認被告之自白與事實相符，可以採信，是本件
    事證明確，被告前揭犯行洵堪認定，應依法論科。
三、論罪科刑之理由：
  (一)按刑法第321 條第1 項第3 款之攜帶兇器竊盜罪，係以行為
    人攜帶兇器竊盜為其加重條件，此所謂兇器，其種類並無限
    制，凡客觀上足以對人之生命、身體、安全構成威脅，具有
    危險性之兇器均屬之，且只須行竊時攜帶此種具有危險性之
    兇器為已足，並不以攜帶之初有行兇之意圖為必要（最高法
    院79年臺上字第5253號判例意旨參照）。查被告第1 次攜至
    現場之鐵鎚及螺絲起子各1 把，雖未扣案，但該等工具屬金
    屬化製品，質地堅硬，客觀上顯足以危害他人生命、身體安
    全，屬具有危險性之兇器，此為吾人日常生活經驗之常識。
    是核被告所為，分別成立刑法第321 條第1 項第3 款之攜帶
    兇器竊盜罪（第1 次竊取青銅部分）及同法第320 條第1 項
    之竊盜罪（第2 次竊取白鐵部分）。
  (二)被告有前述犯罪事實欄所記載之前科紀錄，此觀卷附臺灣高
    等法院被告前案紀錄表可明，其於有期徒刑執行完畢後5 年
    內故意再犯本件有期徒刑以上之罪，均為累犯，各應依刑法
    第47條第1 項之規定加重其刑。
  (三)本院審酌被告前有施用毒品、竊盜等多項前科，有臺灣高等
    法院被告前案紀錄表在卷可查，可見被告平日素行不佳，竟
    又再為本案竊盜行為，足徵被告無視法紀，尊重他人財產權
    觀念薄弱，亦嚴重影響社會治安，誠屬不該，但本院念及被
    告犯後坦承犯行，態度尚佳，且所竊取之財物價值非鉅，暨
    被告自承教育程度僅國中肄業，智識程度不高，兼衡被告之
    犯罪動機、犯罪所得及家庭生活狀況等一切情狀，分別量處
    如主文所示之刑，再定其應執行之刑。檢察官於論告時對被
    告具體求處有期徒刑1 年，堪認允當，特予說明。
  (四)供被告為上述竊取青銅犯行之鐵鎚及螺絲起子各1 把，雖為
    被告所有，業據被告供認在卷，但均未扣案，為免將來執行
    困難，均不予宣告沒收，附此敘明。
四、應適用之法律：
  (一)刑事訴訟法第273 條之1 第1 項、第299 條第1 項前段。
  (二)刑法第321 條第1 項第3 款、第320 條第1 項、第47條第1
    項、第51條第5 款。
  (三)刑法施行法第1 條之1 第1 項、第2 項前段。
本案經檢察官乙○○到庭執行職務。
中    華    民    國    98    年    4     月    30    日
                  刑事第五庭    法  官  王  紹  銘
以上正本證明與原本無異。
如不服本判決，應於收受本判決後10日內向本院提出上訴書狀，
並應敘述具體理由。如未敘述上訴理由者，應於上訴期間屆滿後
20 日 內向本院補提理由書狀（均須按他造當事人之人數附繕本
）「切勿逕送上級法院」。
                                 書記官  洪  秀  虹
中    華    民    國    98    年    4     月    30    日
附錄本判決論罪科刑法條全文：
中華民國刑法第320 條第1 項（普通竊盜罪）
意圖為自己或第三人不法之所有，而竊取他人之動產者，為竊盜
罪，處5 年以下有期徒刑、拘役或500 元以下罰金。
中華民國刑法第321 條第1 項（加重竊盜罪）
犯竊盜罪而有左列情形之一者，處6 月以上5 年以下有期徒刑：
一、於夜間侵入住宅或有人居住之建築物、船艦或隱匿其內而犯
    之者。
二、毀越門扇、牆垣或其他安全設備而犯之者。
三、攜帶兇器而犯之者。
四、結夥3 人以上而犯之者。
五、乘火災、水災或其他災害之際而犯之者。
六、在車站或埠頭而犯之者。


司法院資訊處製作；財團法人民間司法改革基金會備份。
